th: รูปแบบการติดตั้งจอยสติ๊ก: ติดตั้งด้านล่าง; ติดตั้งแบบแผ่น; ขันสกรู; ติดตั้งแกน; แบบล็อกเข้าที่; การติดตั้งด้านบน; อื่นๆ
da: Joystickmonteringstype: Bundmontering; Plademontering; Skrue-i; Akselmontering; Snap-in; Topmonteret; Andet
ro-RO: Stilul de montare al joystick-ului: Montare inferioară; Montare pe placă; Înșurubare; Montare pe arbore; Montare prin fixare rapidă; Montare superioară; Altele
sv: Joystickens monteringsstil: Bottenmontage; Plattmontage; Skruva in; Axelmontage; Snap-in; Toppmontering; Övrigt
zh-TW: 搖桿安裝形式: 底部安裝; 板式安裝; 螺絲固定; 軸式安裝; 卡入式; 頂部安裝; 其他
fi: Ohjainsauvan asennustyyli: Alakiinnitys; Levykiinnitys; Ruuvikiinnitys; Akselikiinnitys; Napsautuskiinnitys; Yläkiinnitys; Muu
zh-CN: 操纵杆安装方式: 底部安装; 板式安装; 螺丝固定; 轴式安装; 卡入式; 顶装; 其他
bg-BG: Стил на свързване на джойстика: Долен монтаж; Плочков монтаж; Завинтващ се; Монтаж на вал; Със защракване; Горен монтаж; Други
hu: Joystick rögzítési stílusa: Alsó rögzítés; Lemezre szerelhető; Csavaros; Tengelyre szerelhető; Bepattintható; Felső rögzítés; Egyéb
el: Στυλ τοποθέτησης χειριστηρίου: Κάτω στήριγμα; Στήριγμα πλάκας; Βιδωτό; Στήριγμα άξονα; Με κούμπωμα; Επάνω στήριξη; Άλλο
nl: Joystick montagestijl: Onderste montage; Plaatmontage; Inschroefbaar; Asmontage; Snap-in; Topbevestiging; Andere
pt-BR: Estilo de montagem do joystick: Montagem inferior; Montagem em placa; Rosqueável; Montagem no eixo; Encaixe; Montagem superior; Outro
en: Joystick mounting style: Bottom mount; Plate mount; Screw-in; Shaft mount; Snap-in; Top mount; Other
sk-SK: Štýl montáže joysticku: Spodná montáž; Montáž na dosku; Skrutkovací; Montáž na hriadeľ; Zacvakávací; Vrchná montáž; Iné
fr: Style de montage du joystick: Montage par le bas; Montage sur plaque; À visser; Montage sur arbre; Encliquetable; Montage par le haut; Autre
nb: Joystickmonteringsstil: Bunnmontering; Platemontering; Skru inn; Akselmontering; Klikk-inn; Toppmontering; Annet
tr: Joystick montaj stili: Alt montaj; Plaka montajı; Vidalı; Şaft montajı; Geçmeli; Üst montaj; Diğer
cs: Styl montáže joysticku: Spodní montáž; Deskové uchycení; Šroubovací; Hřídelové uchycení; Zacvakávací; Horní montáž; Jiné
sl-SI: Slog montaže igralne palice: Spodnja pritrditev; Plošča pritrditev; Privijanje; Pritrditev na gred; Zaskočni; Vrhnja montaža; Drugo
it: Stile di montaggio del joystick: Montaggio inferiore; Montaggio su piastra; Avvitabile; Montaggio su albero; A scatto; Montaggio superiore; Altro
de: Montageart des Joysticks: Bodenmontage; Plattenmontage; Einschrauben; Wellenmontage; Schnappbefestigung; Obere Montage; Sonstiges
ko: 조이스틱 장착 스타일: 하단 장착; 플레이트 장착; 나사 고정식; 축 장착; 스냅인; 탑 마운트; 기타
pt-PT: Estilo de montagem do joystick: Montagem inferior; Montagem em placa; Aparafusável; Montagem em eixo; Encaixe; Montagem superior; Outro
es: Estilo de montaje del joystick: Montaje inferior; Montaje en placa; Montaje atornillado; Montaje en eje; De encaje; Montaje superior; Otros
hr-HR: Stil montiranja upravljačke palice: Donje montiranje; Montiranje na ploču; Uvrtanje; Montiranje na osovinu; Uskočno; Gornja montaža; Ostalo
vi: Kiểu lắp cần điều khiển: Gắn dưới; Gắn tấm; Vặn vít; Gắn trục; Lắp nhanh; Gắn trên; Khác
pl: Styl montażu joysticka: Montaż od spodu; Montaż na płycie; Wkręcany; Montaż na wałku; Zatrzaskowy; Montaż górny; Inne
ru: Тип крепления джойстика: Нижнее крепление; Панельное крепление; Вкручиваемый; Валовое крепление; Защелкивающийся; Верхнее крепление; Другой
lt-LT: Vairasvirės montavimo stilius: Apatinis tvirtinimas; Plokštės tvirtinimas; Įsukamas; Veleno tvirtinimas; Įspaudžiamas; Viršutinis montavimas; Kita
ja: ジョイスティック取り付けスタイル: ボトムマウント; プレートマウント; ねじ込み式; シャフトマウント; スナップイン; トップマウント; その他